【裁判字號】    98,非抗,32
【裁判日期】    980515
【裁判案由】    票款執行
【裁判全文】
臺灣高等法院民事裁定                  98年度非抗字第32號
抗  告  人    乙○○
上列抗告人因與相對人甲○○間聲請票款執行事件，對於中華民
國九十八年三月二十五日台灣板橋地方法院98年度抗字第40號駁
回再抗告之裁定，提起抗告，本院裁定如下：
    主  文
抗告駁回。
抗告程序費用由抗告人負擔。
    理  由
按對於抗告法院之裁定再為抗告，僅得以其適用法規顯有錯誤為
理由，並經原法院之許可者為限；原法院之許可以原裁定所涉及
之法律見解具有原則上之重要性者為限，為非訟事件法第45條第
3、4項所明定。所謂原則上之重要性，係指該再抗告事件所涉及
之法律問題，意義重大而有加以闡釋之必要者而言。本件相對人
以伊執有抗告人於民國94年12月8日簽發免除作成拒絕證書之本
票1紙（下稱系爭本票），內載金額新臺幣800萬元，到期日97年
12月8日詎於到期日提示後尚有上開金額及自97年12月8日起至清
償日止，按年息7.5%計算之利息未獲清償，向原法院97年度票字
第11466號本票裁定事件，聲請裁定對本票准許強制執行，原法
院依相對人提出之本票、切結書、存證信函與掛號郵件收件回執
等件，諭知抗告人簽發系爭本票之債務得為強制執行。抗告人以
其無簽發系爭本票予相對人，否認系爭本票之真正為由提起抗告
。原法院合議庭以：相對人聲請對系爭本票准許強制執行時，既
已提出以抗告人名義簽發之本票，供法院於形式上加以審究，抗
告人所提之抗告理由，僅屬本案實體之爭執，應由抗告人提起確
認之訴以資解決，因認抗告人之抗告為無理由，駁回其抗告。
本件抗告人對此抗告無理由之裁定再為抗告，無非係以：伊並無
簽發系爭本票，系爭本票上之簽名與印文，自外觀而論，是否足
以認定係伊之簽名與印文，原法院未加以說明，自有適用票據法
第5、6、123條、最高法院57年台抗字第76號判例之錯誤云云，
為其論據。惟按本票為文義證券，本票上之權利義務，悉應依本
票記載之文義以為決定。又本票執票人依票據法第123條規定，
聲請法院裁定許可對發票人強制執行，係屬非訟事件，法院僅依
非訟事件程序，就本票形式上之要件是否具備予以審查為已足。
至該本票債務存否之爭執，應依訴訟程序另謀解決，殊不容於裁
定程序中為此爭執。原法院合議庭以系爭本票是否為抗告人所簽
發，核屬實體上票據債務存否之認定問題，要與適用法規是否顯
有錯誤無涉，且亦無所涉之法律見解具有原則上重要性之情事，
認其再抗告為不合法，予以駁回，經核於法並無違誤。抗告論旨
，仍執陳詞，指摘原裁定不當，求予廢棄，非有理由，應予駁回
。
據上論結，本件抗告為無理由，依非訟事件法第21條第2項、第4
6條，民事訴訟法第495條之1第1項、第449條第1項、第78條，裁
定如主文。
中    華    民    國    98    年    5     月    15    日
                    民事第十一庭
                        審判長法  官  鄭雅萍
                              法  官  蘇芹英
                              法  官  徐福晉
正本係照原本作成。
不得再抗告。
中    華    民    國    98    年    5     月    19    日
                              書記官  黃瑞芬


司法院資訊處製作；財團法人民間司法改革基金會備份。
